【裁判字號】    99,聲,70
【裁判日期】    990531
【裁判案由】    停止執行
【裁判全文】
臺灣臺南地方法院民事裁定                99年度聲字第70號
聲  請  人  甲○○
相  對  人  乙○○
上列當事人間聲請停止執行事件，本院裁定如下：
    主  文
聲請人供擔保新臺幣壹拾柒萬仟佰拾肆元後，本院民國九
十九年度司執字第二七七○八號拍賣抵押物事件之強制執行程序
，於本院民國九十九年度補字第二一二號債務人異議之訴事件民
事判決確定前，應暫予停止。
    理  由
一、按有回復原狀之聲請，或提起再審或異議之訴，或對於和解
    為繼續審判之請求，或提起宣告調解無效之訴、撤銷調解之
    訴，或對於許可強制執行之裁定提起抗告時，法院因必要情
    形或依聲請定相當並確實之擔保，得為停止強制執行之裁定
    ，強制執行法第18條第2 項定有明文。次按，法院依強制執
    行法第18條第2 項定擔保金額而准許停止強制執行之裁定者
    ，該項擔保係備供債權人因停止執行所受損害之賠償，其數
    額應依標的物停止執行後，債權人未能即時受償或利用該標
    的物所受之損害額，或其因另供擔保強制執行所受之損害額
    定之，而非以標的物之價值或其債權額為依據（最高法院97
    年度臺抗字第631 號裁定參照）。
二、查，本件聲請人以其向本院提起債務人異議之訴為由，聲請
    本院裁定停止本院99年度司執字第27708 號拍賣抵押物事件
    （下稱系爭執行事件）之強制執行程序，經本院依職權調取
    系爭執行事件卷宗及本院99年度補字第212 號債務人異議之
    訴事件（下稱系爭訴訟事件）卷宗核閱審究後，認為聲請人
    之聲請為有理由，應可准許。次查，本件相對人乃持本院98
    年度司拍字第1250號拍賣抵押物之民事裁定，聲請本院拍賣
    聲請人所有之坐落臺南縣仁德鄉○○段609 地號土地，權利
    範圍二分之一、同段609 之2 地號土地，權利範圍二分之一
    、同段609 之3 地號土地，權利範圍二分之一、同段609 之
    7 地號土地，權利範圍全部、同段609 之11地號土地，權利
    範圍十二分之一（下稱系爭不動產），經本院以系爭執行事
    件受理在案；再相對人於系爭執行事件聲請強制執行之債權
    金額為新臺幣（下同）450,000 元，及自81年4 月30日起至
    清償日止，按月息5 厘即週年利率6%計算之利息，有民事強
    制執行狀1 份附於系爭執行事件卷宗足稽，已經本院依職權
    調取系爭執行事件卷宗核閱屬實；該債權金額計算至系爭訴
    訟事件起訴之時，即99年5 月3 日止，前後18年又4 日，共
    計936,296 元【計算式：450,000 ＋（450,000 ×6%×18）
    ＋（450,000 ×6%÷365 ×4 ）＝936,296 （小數點以下四
    捨五入）】；又相對人於系爭執行事件聲請拍賣之系爭不動
    產，經本院執行處囑託全方位不動產估價師事務所鑑價結果
    ，價值共計1,292,600 元；而於系爭不動產上所設定者，則
    為本金最高限額800,000 元之共同抵押權，復經本院依職權
    調取系爭執行事件卷宗核閱無訛。準此，聲請人聲請供擔保
    停止系爭執行事件之執行，如經本院准許，其可能造成相對
    人之最大損失，應係相對人無法及時利用受償系爭不動產所
    擔保之債權800,000 元，從事創造利益（如將受償金額另行
    出借，獲取利息等）之損失，是本件核定相對人因聲請人聲
    請停止執行可能遭受之損害，自應參酌上開情事審酌之。本
    院審酌相對人因系爭執行事件可獲受償金額為800,000 元，
    相對人無法利用上開可獲受償金額創造其他利益，以系爭訴
    訟事件審理可能經過之訴訟期間4 年4 月計算（按第一審為
    辦案期限為1 年4 月；第二審辦案期限為2 年，第三審辦案
    期限則為1 年），可能遭受之損害為173,334 元（即相對人
    因系爭執行事件可獲受償金額800,000 元，按週年利率5%計
    算，4 年4 月之利息損失，計算式：800,000 ×5%×4 又4/
    12＝173,334 元，小數點以下四捨五入），爰酌定如主文所
    示擔保金額准許之。
三、依強制執行法第18條第2 項，裁定如主文。
中    華    民    國    99    年    5     月    31    日
                  民事第三庭  法  官  伍逸康
以上正本係照原本作成。
如對本裁定抗告須於裁定送達後10日內向本院提出抗告狀，並繳
納裁判費新臺幣1,000元。
中    華    民    國    99    年    5     月    31    日
                              書記官  盧昱蓁

司法院資訊處製作；財團法人民間司法改革基金會備份。
